Minutes et répertoires du notaire Charles DENIS de VILLIERS, 21 janvier 1800 - décembre 1809 (étude XXIX)
Archives nationales
- Répertoire(s) de Charles DENIS de VILLIERS, 1800 - 1809; MC/RE/XXIX/5 - MC/RE/XXIX/8
  - Répertoire. 1800 - an XIII, prairial, 1800 - 30 prairial an XIII (19 juin 1805); MC/RE/XXIX/5
    - Inventaire après décès: Berton, Antoine., 7 thermidor an X (26 juillet 1802)
      inventaire après décès; Berton, Antoine
    - Inventaire après décès: Thiroux, Claude-Philibert. Barbette (rue), n° 473. Nancy., 16 thermidor an X (4 août 1802)
      inventaire après décès; Nancy (Meurthe-et-Moselle); Barbette (rue); Thiroux, Claude-Philibert
    - Inventaire après décès: Mérigot de Sainte-Fère, Alexandre-Philippe-François. Saint-Guillaume (rue), n° 1158, 17 septembre 1802
      inventaire après décès; Saint-Guillaume (rue); Mérigot de Sainte-Fère, Alexandre-Philippe-François
    - Inventaire après décès: Levasseur, Marie-Victoire. Boucher, Antoine-René (épouse). Avocat, procureur au Parlement de Paris (ancien). Saint-Thomas-d'Enfer (rue), n° 719, 17 septembre 1802
      inventaire après décès; Saint-Thomas-d'Enfer (rue); Levasseur, Marie-Victoire; Boucher, Antoine-René
    - Inventaire après décès: Hassassin Longroy, Pantaléon., 21 septembre 1802
      inventaire après décès; Hassassin Longroy, Pantaléon; avocat; procureur de justice (Ancien Régime)
    - Inventaire après décès: Benezit, Marie-Auguste-Michel., 22 octobre 1802
      inventaire après décès; Benezit, Marie-Auguste-Michel
    - Inventaire après décès: Delamarre, Nicolas., 3 brumaire an XI (25 octobre 1802)
      inventaire après décès; Delamarre, Nicolas
    - Inventaire après décès: Rabot, Jacques. Sèvres (rue de), n° 1298, 13 novembre 1802
      inventaire après décès; Sèvres (rue de); Rabot, Jacques
    - Inventaire après décès: Joly de Fleury, Jean-François., 18 décembre 1802
      inventaire après décès; Joly de Fleury, Jean-François
    - Inventaire après décès: Lendormy, Eustache., 22 décembre 1802
      inventaire après décès; Lendormy, Eustache
    - Inventaire après décès: Carbonnieres, Madeleine-Paule., 7 janvier 1803
      inventaire après décès; Carbonnieres, Madeleine-Paule
    - Inventaire après décès: Nepveu, Jean. Marchand. Jean-Pain-Mollet (rue), n° 12, hôtel Picardie, 21 janvier 1803
      inventaire après décès; Jean-Pain-Mollet (rue); Nepveu, Jean
    - Inventaire après décès: Morin, Marie-Anne-Catherine. Galard de Bearn de Brassac, René (veuve). Garancière (rue), n° 1106, 26 pluviose an XI (15 février 1803)
      inventaire après décès; Garancière (rue); Morin, Marie-Anne-Catherine; Galard de Bearn de Brassac, René; commerçant
    - Inventaire après décès: Nigault de Montrocher, Guillaume-Louis-Michel. Saints-Pères (rue des), n° 1232, 24 février 1803
      inventaire après décès; Saints-Pères (rue des); Nigault de Montrocher, Guillaume-Louis-Michel
    - Inventaire après décès: Gourlade, Jacques-Alexandre., 28 février 1803
      partage provisoire de la succession du 22 frimaire an XII [14 décembre 1803], RE/XXIX/5 et 6
      inventaire après décès; partage; Gourlade, Jacques-Alexandre
    - Inventaire après décès: Dedolle, Nicole. Lienard, Louis (veuve). Cimetière-Saint-André (rue du), n° 5, 1er mars 1803
      inventaire après décès; Cimetière-Saint-André (rue du); Dedolle, Nicole; Lienard, Louis
    - Inventaire après décès: Bentheim, Frédéric-Charles (comte de)., 4 mars 1803
      inventaire après décès; Bentheim, Frédéric-Charles de
    - Inventaire après décès: Beaufort, Marguerite-Françoise de. Leclerc, André-Quentin (épouse divorcée). Egalité (rue de l'), n° 14, 5 mars 1803
      inventaire après décès; Egalité (rue de l'); Beaufort, Marguerite-Françoise de; Leclerc, André-Quentin
    - Inventaire après décès: Julienne, Marie-Anne-Rosalie., 8 mars 1803
      inventaire après décès; Julienne, Marie-Anne-Rosalie
    - Inventaire après décès: Duchesne, Jean-Thierry., 8 mars 1803
      inventaire après décès; Duchesne, Jean-Thierry
    - Inventaire après décès: Pellerin, Martin., 8 mars 1803
      inventaire après décès; Pellerin, Martin
    - Inventaire après décès: Betambaut, François-Henri. Neuve-Guillemin (rue), 9 mars 1803
      inventaire après décès; Neuve-Guillemin (rue); Betambaut, François-Henri
    - Inventaire après décès: Blondy, Marie-Jeanne. Rollat, Jean-Charles (veuve). Varennes (rue de), n° 664, 19 mars 1803
      inventaire après décès; Varenne (rue de); Blondy, Marie-Jeanne; Rollat, Jean-Charles
    - Inventaire après décès: Coste de Saint-Suplix, Marguerite-Angélique. Huchet de La Bedoyere, Noël-Florimond (veuve). Mézières (rue), n° 882, 24 mars 1803
      liquidation de la succession le 29 prairial an XIII [18 juin 1805], RE/XXIX/5 et 6
      inventaire après décès; liquidation; Mézières (rue de); Coste de Saint-Suplix, Marguerite-Angélique; Huchet de La Bedoyere, Noël-Florimond
    - Inventaire après décès: Thiroux, Anne-Catherine. Pracomtal, Arnoult de (veuve). Grenelle (rue de), n° 318, 25 mars 1803
      inventaire après décès; Grenelle (rue de); Thiroux, Anne-Catherine; Pracomtal, Arnoult de
    - Inventaire après décès: Duclou, Pierre. Sèvres (rue de), hospice des Petites Maisons, 6 avril 1803
      inventaire après décès; Sèvres (rue de); Duclou, Pierre
    - Inventaire après décès: Bouillion, Marie-Madeleine. Margat, Charles (épouse); Triquet, Antoine (veuve). Faubourg-Saint-Denis (rue du), 8 avril 1803
      inventaire après décès; Faubourg-Saint-Denis (rue du); Bouillion, Marie-Madeleine; Margat, Charles; Triquet, Antoine
    - Inventaire après décès: Desforges, Marguerite-Louise. Simonneau, Antoine-Louis (veuve). Epicier (marchand). Four (rue du), n° 296, 12 avril 1803
      inventaire après décès; Four (rue du); Desforges, Marguerite-Louise; Simonneau, Antoine-Louis
    - Inventaire après décès: Fleche, Charlotte-Geneviève. Lataste, Jean-François (épouse); Garçon, Henri (veuve). Officier de santé. Bac (rue du), n° 630, 30 avril 1803
      inventaire après décès; Bac (rue du); Fleche, Charlotte-Geneviève; Lataste, Jean-François; Garçon, Henri; commerçant
    - Inventaire après décès: Pean de La Janiere, Jean-Charles., 2 mai 1803
      inventaire après décès; Pean de La Janiere, Jean-Charles; médecin
    - Inventaire après décès: Grosjean, Jean-Baptiste-François., 5 mai 1803
      inventaire après décès; Grosjean, Jean-Baptiste-François
    - Inventaire après décès: Remy, Henri-Pierre. Pâtissier (marchand). Montmartre (rue), n° 214, 26 mai 1803
      inventaire après décès; Montmartre (rue); Remy, Henri-Pierre
    - Inventaire après décès: Faveau, Marie-Marguerite. Patin, Charles-Hippolyte (épouse). Tapissier (compagnon). Oursine (rue de l'), n° 41, 31 mai 1803
      inventaire après décès; Lourcine (rue de); Faveau, Marie-Marguerite; Patin, Charles-Hippolyte; pâtissier
    - Inventaire après décès: Savary, Jeanne-Thérèse. Corroy, Nicolas-Julien (épouse); Hosang, Joseph (veuve). Carrousel (place du), hôtel du Second Consul, 1er juin 1803
      inventaire après décès; Elbeuf (hôtel d'); Savary, Jeanne Thérèse; Corroy, Nicolas Julien; Hosang, Joseph; tapissier
    - Inventaire après décès: Cousin, Marie-Rose. Seguy, Joseph (épouse). Célestins (quai des), n° 10, 9 juin 1803
      inventaire après décès; Célestins (quai des); Cousin, Marie-Rose; Seguy, Joseph
    - Inventaire après décès: Kretzmeyer, Jean-Christophe. Grésillons (rue des), n° 594, 16 juin 1803
      inventaire après décès; Grésillons (rue des); Kretzmeyer, Jean-Christophe
    - Inventaire après décès: Saint-Julien, Pierre-Bernard de. La Queue-en-Brie (Val de-Marne), 24 juin 1803
      Décédé le 10 prairial an XI [30 mai 1803]. 17 floréal an XII [7 mai 1804], partage. 4 septembre 1811, procès-verbal de tirage de lots, ET/XXIX/758.
      inventaire après décès; La Queue-en-Brie (Val-de-Marne); Saint-Julien, Pierre-Bernard de
    - Inventaire après décès: Walbruck Mercy, Marie-Thérèse-Adélaïde. Mercy, Hubert (veuve). Sépulchre (rue du), n° 708, 20 juillet 1803
      inventaire après décès; Saint-Sépulcre (rue du); Walbruck Mercy, Marie-Thérèse-Adélaïde; Mercy, Hubert
    - Inventaire après décès: Michaud, Marie., 20 juillet 1803
      inventaire après décès; Michaud, Marie
    - Inventaire après décès: Guillaume de Chavaudon, Louis-Marie. Saint-Dominique (rue)/Verneuil (rue de), n° 748, 17 août 1803
      inventaire après décès; Verneuil (rue de); Guillaume de Chavaudon, Louis-Marie
    - Inventaire après décès: Guillaume de Chavaudon de Sainte-Maure, Anne-Jeanne. Guillaume de Chavaudon, Louis-Marie (épouse). Verneuil (rue de), n° 748/Saint-Dominique(rue), 17 août 1803
      inventaire après décès; Saint-Dominique (rue); Verneuil (rue de); Guillaume de Chavaudon de Sainte-Maure, Anne-Jeanne; Guillaume de Chavaudon, Louis-Marie
    - Inventaire après décès: Gandais, Michel., 7 septembre 1803
      inventaire après décès; Gandais, Michel
    - Inventaire après décès: Bergeron, Guillaume-Thomas. Receveur des contributions (ancien). Cherche-Midi (rue du), 12 septembre 1803
      inventaire après décès; Cherche-Midi (rue du); Bergeron, Guillaume-Thomas
    - Inventaire après décès: Blachette, Ursule-Claudine. Bergeron, Guillaume-Thomas (épouse). Cherche-Midi (rue du), 12 septembre 1803
      inventaire après décès; Cherche-Midi (rue du); Blachette, Ursule-Claudine; Bergeron, Guillaume-Thomas; percepteur
    - Inventaire après décès: Feuillet, Michel-François., 3 octobre 1803
      inventaire après décès; Feuillet, Michel-François
    - Inventaire après décès: Chauvet, Marie-Louise. Robin, Léger (veuve). Sépulchre (rue du), n° 708, 4 octobre 1803
      inventaire après décès; Saint-Sépulcre (rue du); Chauvet, Marie-Louise; Robin, Léger
    - Inventaire après décès: Baudouin de Vautournon, Louis-Auguste., 21 octobre 1803
      inventaire après décès; Baudouin de Vautournon, Louis-Auguste
    - Inventaire après décès: Martin, Edmée-Victoire., 22 octobre 1803
      inventaire après décès; Martin, Edmée-Victoire
    - Inventaire après décès: Garnier, Louise. Bouquet, Denis (veuve). Sèvres (rue de), n° 1112, 2 brumaire an XII (25 octobre 1803)
      inventaire après décès; Sèvres (rue de); Garnier, Louise; Bouquet, Denis
    - Inventaire après décès: Flaix, Jean-Gabriel., 22 décembre 1803
      inventaire après décès; Flaix, Jean-Gabriel
    - Inventaire après décès: Foucher, Edme-André. Théâtre-Français (rue du), n° 1, 23 décembre 1803
      inventaire après décès; Théâtre-Français (rue du); Foucher, Edme-André
    - Inventaire après décès: Tandon, Suzanne-Françoise. Rabaille, Jean-Antoine (épouse). Grenelle (rue de), n° 920, au Gros-Caillou, 29 décembre 1803
      inventaire après décès; Grenelle (rue de); Tandon, Suzanne-Françoise; Rabaille, Jean-Antoine
    - Inventaire après décès: Nodille, Charles., 3 janvier 1804
      inventaire après décès; Nodille, Charles
    - Inventaire après décès: Rapinet, Marie-Anne. Rondu, Jean-Baptiste (veuve); Meusnier, Charles-Etienne (veuve). Varennes (rue de), n° 451, 10 mars 1804
      inventaire après décès; Varenne (rue de); Rapinet, Marie-Anne; Rondu, Jean-Baptiste; Meusnier, Charles-Etienne
    - Dépôt d'intitulé d'Inventaire après décès: Berton, Marie-Françoise. Berton, Jean-Eloi (épouse). par Bertels, notaire à Paris le 23 frimaire an V., 30 ventôse an XII (21 mars 1804)
      28 ventôse an XII, copie collationnée de l'intitué de l'inventaire après décès de Marie-Françoise Berton, épouse de Jean-Eloy Berton, par Bertels, notaire à Paris le 23 frimaire an V, RE/LXV/11.
      dépôt de pièces; extrait d'acte; inventaire après décès; Berton, Marie-Françoise; Berton, Jean-Eloi
    - Inventaire après décès: Moribel, Chrétien., 9 avril 1804
      inventaire après décès; Moribel, Chrétien
    - Inventaire après décès: Phelizot, Marie-Charlotte. Huyon, Louis (veuve). Vieille-Bouclerie (rue de la), n° 130, 23 avril 1804
      inventaire après décès; Vieille-Boucherie (rue de la); Phelizot, Marie-Charlotte; Huyon, Louis
    - Inventaire après décès: Sauge, Jacques-Victor., 1er mai 1804
      inventaire après décès; Sauge, Jacques-Victor
    - Inventaire après décès: Nogent, Agathe-Marie-Françoise. Remy, Henri-Pierre (veuve). Pâtissier. Montmartre (rue), n° 214, 3 mai 1804
      inventaire après décès; Montmartre (rue); Nogent, Agathe-Marie-Françoise; Remy, Henri-Pierre
    - Inventaire après décès: Piochard, Agnès. Genard, Louis (veuve). Faubourg-du-Temple (rue du), n° 21, 4 mai 1804
      30 août 1826, vente d'une maison à la butte Montmartre par Louis Gilbert GENARD, faubourg-du-Temple, n° 45 à Pierre Anne DEDREUX, et Elisabeth Adélaïde COLIN, son épouse, et à Pierre Joseph DEDREUX, RE/XLV/14. 17 avril 1832, notoriété après de Françoise Louise Julile FONTAINE, épouse de Hervé Louis GENARD, décédée le 18 mars 1832, RE/L/16.
      inventaire après décès; Faubourg-du-Temple (rue du); Piochard, Agnès; Genard, Louis; pâtissier
    - Inventaire après décès: Rabaille, Antoinnette-Jeanne. Premonville, Antoine-Louis (épouse). Sous-chef à la recette générale. Seine-Saint-Germain (rue de), n° 99, 18 mai 1804
      inventaire après décès; Seine-Saint-Germain (rue de); Rabaille, Antoinnette-Jeanne; Premonville, Antoine-Louis
    - Inventaire après décès: Rouault, Nicolas-Adolphe-Félicité de., 18 mai 1804
      inventaire après décès; Rouault, Nicolas-Adolphe-Félicité de
    - Inventaire après décès: Fragniere, Marie-Anne-Adélaïde. Coutant, Louis-Nicolas (épouse)., 24 mai 1804
      inventaire après décès; Fragniere, Marie-Anne-Adélaïde; Coutant, Louis-Nicolas
    - Inventaire après décès: Damerat, Michel., 31 mai 1804
      inventaire après décès; Damerat, Michel
    - Inventaire après décès: Denis, René-Etienne., 4 juin 1804
      inventaire après décès; Denis, René-Etienne
    - Inventaire après décès: Granier, Claude., 19 juin 1804
      inventaire après décès; Granier, Claude
    - Inventaire après décès: Navale Saint-Aubin, Jacques-Claude. Saint-Benoît (rue), n° 834, 19 juin 1804
      inventaire après décès; Saint-Benoît (rue); Navale Saint-Aubin, Jacques-Claude
    - Inventaire après décès: Genot, Jacques., 23 juin 1804
      inventaire après décès; Genot, Jacques
    - Inventaire après décès: Doria, Antoine., 4 juillet 1804
      inventaire après décès; Doria, Antoine
    - Inventaire après décès: Jannesont, Pierre-Joseph., 1er août 1804
      inventaire après décès; Jannesont, Pierre-Joseph
    - Inventaire après décès: Deperey, François-Joseph., 13 août 1804
      inventaire après décès; Deperey, François-Joseph
    - Inventaire après décès: Hebert, Madeleine-Barthélemy. Meusnier, Edme-Auguste (veuve). Jour (rue du), n° 323, 23 août 1804
      inventaire après décès; Jour (rue du); Hebert, Madeleine-Barthélemy; Meusnier, Edme-Auguste
    - Inventaire après décès: Deurbroucq, Dominique-Simon-Urbain., 24 août 1804
      inventaire après décès; Deurbroucq, Dominique-Simon-Urbain
    - Inventaire après décès: Beaulac, Guillaume., 6 septembre 1804
      adjudication de la ferme de Variville par Anne Constance Saint-Julien veuve Beaulac, 3 rue de Grenelle, le 12 juin 1818, RE/XXIX/10, donation, vente et mariage du 4 avril 1827, RE/XXIX/13
      inventaire après décès; Beaulac, Guillaume
    - Inventaire après décès: Touzeau, Pierre-Denis., 12 septembre 1804
      inventaire après décès; Touzeau, Pierre-Denis
    - Inventaire après décès: Cosson, Adélaïde-Euphrasie. Delabarre, Pierre-Louis (épouse divorcée). Saint-Germain-l'Auxerrois (rue), n° 13, 12 septembre 1804
      partage des 14 germinal an XIII [4 avril 1805] et 16 janvier 1806, RE/XXIX/6
      inventaire après décès; Saint-Germain-l'Auxerrois (rue); Cosson, Adélaïde-Euphrasie; Delabarre, Pierre-Louis (épouse divorcée)
    - Inventaire après décès: Delaroche, Antoinette-Marie. Mazade de Saint-Bresson, Guillaume (veuve). Caumartin (rue de), 28 fructidor an XII (15 septembre 1804)
      Décédée le 24 pluviôse an VI [12 février 1798].
      inventaire après décès; Delaroche, Antoinette-Marie; Mazade de Saint-Bresson, Guillaume
    - Inventaire après décès: Kinique, Marie-Anne. Brinisholtz, Laurent (épouse)., 25 septembre 1804
      inventaire après décès; Kinique, Marie-Anne; Brinisholtz, Laurent
    - Inventaire après décès: Rossignol, Antoine-François. Prêtre. Rousselet (rue), n° 926, 10 octobre 1804
      inventaire après décès; Rousselet (rue); Rossignol, Antoine-François
    - Inventaire après décès: Gesmes, Jacques., 23 octobre 1804
      inventaire après décès; Gesmes, Jacques; prêtre
    - Inventaire après décès: Duparc, Antoine-Nicolas., 7 brumaire an XIII (29 octobre 1804)
      inventaire après décès; Duparc, Antoine-Nicolas
    - Inventaire après décès: Leshenault de Saint-Sauveur, Antoine-Gabriel-Joseph de., 8 novembre 1804
      inventaire après décès; Leshenault de Saint-Sauveur, Antoine-Gabriel-Joseph de
    - Inventaire après décès: Dubard, François-Louis. Commerçant., 16 novembre 1804
      inventaire après décès; Dubard, François-Louis
    - Inventaire après décès: Baudry, Denis-Nicolas., 21 novembre 1804
      inventaire après décès; Baudry, Denis-Nicolas; commerçant
    - Inventaire après décès: Moisy, Marie-Elisabeth. Dupont, Edmond (veuve). Saint-Honoré (rue), n° 1431, 22 novembre 1804
      inventaire après décès; Saint-Honoré (rue); Moisy, Marie-Elisabeth; Dupont, Edmond
    - Inventaire après décès: Rivault, Marie-Marguerite. Partiot, Jean-François (veuve); Mortemain, -Charles (veuve). Cassette (rue), n° 847, 27 novembre 1804
      inventaire après décès; Cassette (rue); Rivault, Marie-Marguerite; Partiot, Jean-François; Mortemain, -Charles
    - Inventaire après décès: Vetier, Ursule. Richez, Alexis (épouse); Lordat, Louis (veuve). Grenelle (rue de), n° 1133, 7 décembre 1804
      inventaire après décès; Grenelle (rue de); Vetier, Ursule; Richez, Alexis; Lordat, Louis
    - Inventaire après décès: Fontenilliat, Madeleine-Victoire. Foucher, Edme-André (veuve). Théâtre-Français (rue du), n° 1, 7 décembre 1804
      inventaire après décès; Théâtre-Français (rue du); Fontenilliat, Madeleine-Victoire; Foucher, Edme-André
    - Inventaire après décès: Deport, Nicolas-Joseph., 10 décembre 1804
      inventaire après décès; Deport, Nicolas-Joseph
    - Inventaire après décès: Debray, Marie-Marguerite. Michel, Charles-François (veuve). Regard (rue du), n° 71, 19 décembre 1804
      inventaire après décès; Regard (rue du); Debray, Marie-Marguerite; Michel, Charles-François
    - Inventaire après décès: Dessigny, Pierre-Charles., 21 décembre 1804
      inventaire après décès; Dessigny, Pierre-Charles
    - Inventaire après décès: Treton, Catherine. Bernier, Joseph (veuve). Conseiller en la chambre des comptes Bretagne. Regard (rue du), n° 70, 16 janvier 1805
      inventaire après décès; Regard (rue du); Treton, Catherine; Bernier, Joseph
    - Inventaire après décès: Bernier, Ambroise-Louise. Rousseau, Jean (épouse). Sénat (membre du), commandeur de la Légion d'honneur. Regard (rue du), n° 70, 23 janvier 1805
      inventaire après décès; Regard (rue du); Bernier, Ambroise-Louise; Rousseau, Jean; magistrat
    - Inventaire après décès: Perrin, Etienne., 25 janvier 1805
      inventaire après décès; Perrin, Etienne; sénateur
    - Inventaire après décès: Pigeon, Marie-Nicolas., 25 janvier 1805
      inventaire après décès; Pigeon, Marie-Nicolas
    - Inventaire après décès: Lalande, Luc-François., 8 mars 1805
      inventaire après décès; Lalande, Luc-François
    - Inventaire après décès: Jean, Marie-Anne. Petit, Rémy (veuve). Hospice de la salpétrière, 14 mars 1805
      inventaire après décès; Pitié-Salpêtrière (hôpital de la); Jean, Marie-Anne; Petit, Rémy
    - Inventaire après décès: Brunet, Joseph-Léon., 16 mars 1805
      inventaire après décès; Brunet, Joseph-Léon
    - Inventaire après décès: Couprie Delaizeau, -Jean., 22 mars 1805
      inventaire après décès; Couprie Delaizeau, -Jean
    - Inventaire après décès: Bois Ferme, Marie-Marthe de. Salignac de La Mothe Fenelon, François-Gabriel (veuve). Saints-Pères (rue des), n° 14, 27 mars 1805
      inventaire après décès; Saints-Pères (rue des); Bois Ferme, Marie-Marthe de; Salignac de La Mothe Fenelon, François-Gabriel
    - Inventaire après décès: Amory, Marie-Françoise. Blotier, Jean (épouse). Propriétaire. Miromesnil (rue de), n° 1195, 29 mars 1805
      inventaire après décès; Miromesnil (rue de); Amory, Marie-Françoise; Blotier, Jean
    - Inventaire après décès: Vibert, François-Joseph., 5 avril 1805
      inventaire après décès; Vibert, François-Joseph
    - Inventaire après décès: Gaudard, Geneviève-Victoire-Aimée. Lebouvier, Louis (épouse). Férou (rue), n° 1015, 13 avril 1805
      inventaire après décès; Férou (rue); Gaudard, Geneviève-Victoire-Aimée; Lebouvier, Louis
    - Inventaire après décès: Domart, Edme., 16 avril 1805
      inventaire après décès; Domart, Edme
    - Inventaire après décès: Grintelle, Anne-Thérèse. Longuet, Jean-Gabriel (épouse). Vins, traiteur (marchand de). Montrouge, Maine (chaussée du), 17 avril 1805
      inventaire après décès; Maine (avenue du); Grintelle, Anne-Thérèse; Longuet, Jean-Gabriel
    - Inventaire après décès: Augeard, Jacques-Mathieu., 6 mai 1805
      inventaire après décès; Augeard, Jacques-Mathieu; commerçant; restaurateur
    - Inventaire après décès: Andre, Louis., 14 mai 1805
      inventaire après décès; Andre, Louis
    - Inventaire après décès: Mayeux, Joseph., 16 mai 1805
      inventaire après décès; Mayeux, Joseph
    - Inventaire après décès: Debray, Marie-Michelle., 21 mai 1805
      inventaire après décès; Debray, Marie-Michelle
    - Inventaire après décès: Cuvellier, Claude-Françoise. Decourbes, Jean (veuve). Cherche-Midi (rue du), n° 298, 3 juin 1805
      inventaire après décès; Cherche-Midi (rue du); Cuvellier, Claude-Françoise; Decourbes, Jean
    - Inventaire après décès: DESMIERS d'Archiac de SAINT-SIMON, Léon-Armand., 15 prairial an XIII (4 juin 1805)
      inventaire après décès; Desmier d'Archiac de Saint-Simon, Léon-Armand
    - Inventaire après décès: Brinisholtz, Laurent., 16 prairial an XIII (5 juin 1805)
      inventaire après décès; Brinisholtz, Laurent
  - Répertoire. an VII, germinal - 1806, 30 juin, 1er germinal an VII (1800) - 30 juin 1806; MC/RE/XXIX/6
    Répertoire chronologique des actes passés en minutes et en brevets.
    - Inventaire après décès: Tesse, Thérèse. Hervieux, Jean-Baptiste-Louis (veuve). Cherche-Midi (rue du), n° 298, 12 nivôse an IX (2 janvier 1801)
      MC/RE/XXIX/6
    - Inventaire après décès: Chavanes, Pierre-Charles de. Egalité (quai de l'), n° 4, 2 pluviose an IX (22 janvier 1801)
    - Inventaire après décès: Besson, Marie-Madeleine. Homo, Simon (veuve); Baudin, Jean-Marie (veuve). Saint-Dominique (rue), au Gros-Caillou, 4 pluviose an IX (24 janvier 1801)
    - Inventaire après décès: Homo, Simon. Saint-Dominique (rue), au Gros-Caillou, 4 pluviose an IX (24 janvier 1801)
    - Inventaire après décès: Paques, Jacques-Marie-Bertrand. Vieilles-Tuileries (rue des), n° 130, 17 pluviose an IX (6 février 1801)
    - Inventaire après décès: Louis, Nicolas-Alexandre. Bijoutier diamantaire (marchand). Barillerie (rue de la), n° 38, 21 pluviose an IX (10 février 1801)
      liquidation de la succession le 13 mars 1826, RE/XXIX/13.
      inventaire après décès; Barillerie (rue de la); Louis, Nicolas-Alexandre
    - Inventaire après décès: Chatelain, Pierre-Louis. Limonadier (ancien). Orties (rue des), n° 213, galeries du Louvre, 25 pluviose an IX (14 février 1801)
    - Inventaire après décès: Bourgenot, Marie-Jeanne-Philippine. Cholet, Raymond-François (épouse). Equarrisseur. Petit-Bac (rue du), n° 1139, 3 ventôse an IX (22 février 1801)
      21 floréal an IX [11 mai 1801], arrangement, liquidation de communauté après divorce entre Raymon François CHOLET, et Marie Anne JOIGNY, rue du Petit Bac, RE/CXXII/4.
      inventaire après décès; Petit-Bac (rue du); Bourgenot, Marie-Jeanne-Philippine; Cholet, Raymond-François; restaurateur